【裁判字號】    89,易,776
【裁判日期】    891214
【裁判案由】    竊盜
【裁判全文】
臺灣花蓮地方法院刑事判決                          八十九年度易字第七七六號
    公  訴  人  臺灣花蓮地方法院檢察署檢察官
    被      告  戊○○
右列被告因竊盜案件，經檢察官聲請逕以簡易判決處刑（八十九年度偵字第七七六號
），本院認有刑事訴訟法第四百五十一條之一第四項但書之情形，改依通常訴訟程序
審理，並判決如左：
    主  文
戊○○竊盜，處有期徒刑伍月。
    事  實
一、戊○○意圖為自己不法之所有，於民國（下同）八十八年十一月六日中午十二時
    許，推開花蓮萬榮鄉紅葉村一九０之二號丁○○住處前庭院未上鎖之鐵門（侵入
    住宅部分未據告訴），以丁○○置於之車號Ｌ三–五二二三號自用小貨車，得手
    後供己作為交通工具使用，嗣於同日中午十二時二十分許，戊○○駕駛上開汽車
    行經台九線二九八公里以南二十五公尺處時，因爆胎失控撞及路旁護欄致車頭全
    毀，始為警循線查獲。
二、案經丁○○訴由花蓮縣警察局鳳林分局報告臺灣花蓮地方法院檢察署檢察官偵查
    起訴。
    理  由
一、訊據被告戊○○矢口否認前揭竊盜犯行，辯稱：伊事先曾經丁○○之夫呂榮山同
    意出借，且伊駕車離開途中巧遇丁○○及其子乙○○，伊並停車告訴二人借車之
    事，並向丁○○借了新台幣一千元，停車當時路邊雜貨店老闆娘亦有聽到云云。
    惟查右揭事實，業據被害人丁○○堅詞否認事先曾同意借車予被告乙事，而證人
    呂榮山、乙○○亦到庭證稱並未借車給被告，又證人丙○○即被告所述雜貨店老
    闆娘到庭證稱：伊有開設萬美商店，在車禍後有聽說丁○○車子的事，但沒有印
    象被告曾跟丁○○借車之事等語，證人甲○○即萬榮鄉調解委員會秘書到庭證稱
    ：丁○○與戊○○車子損壞乙事調解時其在場，當時被告承認未經他人同意就開
    走，完全沒有提及車子是車主借他的事等語，並有花蓮縣警察局玉里分局道路交
    通事故證明書及車籍作業系統查詢認可資料各乙份、警卷所附丁○○住處及車輛
    照片四幀、車禍現場照片六幀在卷可稽。至被害人丁○○雖遲至八十九年一月十
    一日始至派出所對被告提出竊盜告訴，然其與被告於車禍後不到一個月間有至萬
    榮鄉公所調解車輛損害賠償事宜等情，已據被害人丁○○及證人甲○○證述明確
    ，被害人陳稱原本想車能修好就好，參酌車輛是於失竊當日即被查獲，是以被害
    人想私下處理等情依常情而言尚屬可信，故尚不足為有利於被告之認定。本件綜
    上前述各項事證，堪認被告有竊取車輛之犯行，被告所辯，無非卸責之詞，不足
    採信，其犯行可以認定。
二、核被告所為，係犯刑法第三百二十條第一項竊盜罪。爰審酌被告之無犯罪之不良
    素行、犯罪動機、目的、手段、所生之危害及犯罪後矢口否認犯行飾詞卸責之態
    度等一切情狀，量處如主文所示之刑。
據上論結，應依刑事訴訟法第二百九十九條第一項前段，刑法第三百二十條第一項，
罰金罰鍰提高標準條例第一條前段，判決如主文。
中      華      民      國    八  十九    年    十二    月    十四      日
                              臺灣花蓮地方法院刑事庭
                                  法  官  林  碧  玲
右正本證明與原本無異。
如對本判決不服，應於送達後十日內，向本院提出上訴狀。（應抄附繕本）告訴人或
被害人如對於本判決不服者，應具備理由請求檢察官上訴，其上訴期間之計算係以檢
察官收受判決正本之日期為準。
                 法院書記官
中      華      民      國    八  十九    年    十二    月    十八      日
附錄本判決論罪之法律條文：
刑法第三百二十條第一項：
意圖為自己或第三人不法之所有，而竊取他人之動產者，為竊盜罪，處五年以下有期
徒刑、拘役或五百元以下罰金。


司法院資訊處製作；財團法人民間司法改革基金會備份。
